臺灣高等法院刑事判決
111年度上訴字第3603號
上  訴  人  
即  被  告  龔聖智




上列上訴人即被告因洗錢防制法等案件，不服臺灣桃園地方法院
111年度審金訴字第429號，中華民國111年6月17日第一審判決（
起訴案號：臺灣桃園地方檢察署111年度偵字第3277號、111年度
偵字第7108號），提起上訴，本院判決如下：
    主  文
上訴駁回。
    事實及理由
一、本案經本院審理結果，認第一審以上訴人即被告龔聖智就原
    判決附表編號1、2部分，各係犯刑法第339條第1項之詐欺取
    財罪及洗錢防制法第14條第1項之洗錢罪，依想像競合之規
    定，從一重論以洗錢罪（共2罪）；且被告於偵查、原審自
    白犯罪，適用洗錢防制法第16條第2項之規定減輕其刑後，
    均予量處有期徒刑6月，定應執行刑為有期徒刑10月，並就
    被告因本案犯罪所取得未扣案之新臺幣（下同）3,000元宣
    告沒收。經核原判決認事用法、量刑及沒收之諭知均無不當
    ，應予維持，並引用第一審判決書記載之事實、證據及理由
    。
二、被告上訴意旨略以：伊是應徵領貨運送工作，月薪3萬元，
    符合一般常態，並未貪圖高額報酬，伊僅是按公司指示前往
    領取包裹，未將包裹打開，不知道裡面是存摺、提款卡，伊
    僅是無辜受害，已於偵訊、原審坦承犯行，犯後態度良好，
    亦知所悔悟，應依刑法第59條之規定酌減其刑云云，指摘原
    判決不當。
三、就被告辯稱伊不知包裹內容，僅是無辜受害云云。惟查：被
    告於偵訊時已供承，伊因為缺錢，故幫忙一位不是很熟、一
    起吸毒的朋友去領包裹，每領1個包裹可獲取報酬1,000元，
    同車的人會告訴伊到便利商店要報什麼資料，會給伊收件人
    姓名，伊是因為沒有錢才冒險幫忙，想說幫忙一天可能不會
    被抓到等語（偵字第7108號卷第205至209頁）；且於原審亦
    供承，伊確實有加入詐欺集團擔任取簿手工作，與伊聯繫之
    人叫伊去領包裹，伊再將領到的包裹交給該人，領1個包裹
    可獲得1,000元報酬等語（原審卷第61頁）。由被告上開所
    述，係以他人所告知之收件人資料前往超商領取包裹，且每
    領取1個包裹即可獲取1,000元報酬，不僅與一般人使用超商
    包裹配送服務，通常係由本人或本人授權之人領取，且領取
    程序甚為簡便，並無必要付費委託他人辦理等常情有違；況
    被告於偵訊時供稱，伊到桃園領完4、5個包裹就回到西門町
    ，到一間飯店把包裹交給對方，並當場領到現金報酬等語（
    偵字第7108號卷第207頁），可見被告並未核對該人是否即
    是包裹上所載收件人，即將包裹交予對方受領，則被告主觀
    上自可預見該包裹內之物品係與詐欺集團犯罪相關之金融卡
    、存摺等帳戶資料，並容任其發生，始需以此等迂迴之方式
    領取後復交予不詳第三人，並可獲取高額報酬。足認被告前
    於偵訊、原審所為自白始與事實相符而堪採憑，被告上訴後
    始以前詞置辯，顯非可採。
四、至被告主張應依刑法第59條之規定酌減其刑部分，按刑法第
    59條規定之酌量減輕其刑，必須犯罪另有特殊之原因與環境
    ，在客觀上足以引起一般同情，認為即使予以宣告法定最低
    度刑，猶嫌過重者，始有其適用，以免法定刑形同虛設，破
    壞罪刑法定原則。查被告為牟取高額報酬，率爾加入詐欺集
    團擔任取簿手，領取他人金融帳戶資料交予詐欺集團成員作
    為詐欺犯罪使用，對於金融秩序、社會治安危害非輕，客觀
    上實未見有何犯罪之特殊原因與環境。至被告之犯後態度部
    分，業據原審於量刑時加以審酌，已足於法定刑範圍為適當
    之量刑，並無情輕法重，即使科以法定最低刑度仍嫌過重，
    而在客觀上足以引起一般同情，堪予憫恕之情形。是被告主
    張應適用刑法第59條規定酌減其刑云云，自非可採。　
五、被告上訴意旨仍執前詞指摘原判決不當，自非有據。從而，
    被告之上訴為無理由，應予駁回。
六、被告經合法傳喚無正當理由不到庭，有本院送達證書、掛號
    郵件簽收清單在卷可憑（本院卷第91、95頁）。被告雖於開
    庭當日上午8時36分許來電稱因感冒身體不適無法到庭（本
    院卷第97頁公務電話來電紀錄表），然依被告所提出卓越耳
    鼻喉科診所出具之診斷證明書所載（本院卷第109頁診斷證
    明書），被告係經診斷罹患急性鼻竇炎，具體症狀為流鼻涕
    、鼻塞等，此亦有該診所之病歷在卷可稽（本院卷第113頁
    ），並無行動不便或其他客觀上不能到庭之情狀，本院因認
    被告無正當理由不到庭，爰不待其陳述逕行判決。
據上論斷，應依刑事訴訟法第368條、第371條、第373條，判決
如主文。
本案經檢察官張家維提起公訴，被告上訴，經檢察官江林達到庭
執行職務。
中　　華　　民　　國　　111 　年　　11　　月　　29　　日
                  刑事第二十二庭審判長法　官  蔡廣昇
                                      法　官  葉韋廷
                                      法　官  汪怡君
以上正本證明與原本無異。
如不服本判決，應於收受送達後20日內向本院提出上訴書狀，其
未敘述上訴之理由者並得於提起上訴後20日內向本院補提理由書
（均須按他造當事人之人數附繕本）「切勿逕送上級法院」。
                                      書記官  高妤瑄
中　　華　　民　　國　　111 　年　　11　　月　　30　　日